---
date: "**Fecha de creación:** `r format(Sys.time(), '%d %B, %Y')`"
always_allow_html: true
output:
  pdf_document: 
    toc: true
    toc_depth: 1
  html_document:
    df_print: paged
  word_document: default
header-includes:
  \usepackage{titling}
  \pretitle{\begin{center}
  \includegraphics[width=5in,height=2in]{images/logo.png}\LARGE\\}
  \posttitle{\end{center}}
  \usepackage{float}
  \usepackage{fancyhdr}
  \pagestyle{fancy}
  \fancyhead[L,C]{}
  \fancypagestyle{plain}{\pagestyle{fancy}}
params:
  species: 'Sapajus cay'
---

```{r setup, include=FALSE}
knitr::opts_chunk$set(echo = TRUE, include = FALSE)
library(rvest)
library(tidyverse)
library(kableExtra)
source('R/funcs.R', local = knitr::knit_global())
# source('R/get_info.R', local = knitr::knit_global())
```

```{r ini}

# species <-'Panthera onca'
# sp_page <- get_species(species)                      
sp_page <-get_species(params$species) #get_species(params$species)
overview <- get_overview(sp_page)                       

cita <- get_citation(sp_page)

authors <- get_authors(sp_page)

autoridad <- cma_parse_authors(authors$Autores)
doi <- 'doideprueba'
```

\fancyhead[R]{\textbf{`r doi`}}

---
title: "Ficha de la especie *`r overview$binomial`*"
author: "**Autores: ** `r autoridad`"
---

^[Fecha de creación:]
***

**Cita sugerida:**
`r cita`

***

\newpage

# 1. Datos generales

\setlength{\leftskip}{0.6cm}

**Nº de ID:** `r overview$id`

**Nombre científico:** *`r overview$binomial`*

**Nombre común:** `r overview$nombre_comun`

```{r fig.pos='h', echo=FALSE, include=TRUE, fig.align='center', message=FALSE, warning=FALSE, out.width='25%'}
source('/mnt/2TB/Proyects/Consultancy/CMA-SAREM_mamiferos/Directorio_general_cma/R/get_cma_spatial.R', local = knitr::knit_global())

sp.map <- get_cma_spatial(params$species)[[1]]

plot(sp.map['geometry'], col='forest green', border='forest green')

# ```

# ```{r fig.pos='H', echo=FALSE, include=TRUE, fig.align='right', out.width='25%'} 
cat_logo <- overview$categoría_nacional_de_conservación_2019 %>% 
  str_split(., ' ')

cat_logo <- paste0('images/',
                   cat_logo[[1]][1] %>% str_to_lower(), 
                   '.png')

knitr::include_graphics(cat_logo)
```

**Categoría Nacional de Conservación (2019):** `r overview$categoría_nacional_de_conservación_2019`

**Criterios y Subcriterios:**  `r overview$criterios_y_subcriterios`

**Justificación de la Categorización:**

`r overview$justificación_de_la_categorización`

\setlength{\leftskip}{0cm}

***

```{r}
cons <- get_content(sp_page)
vec <- grep('países vecinos', cons$subtitles)
if(is_empty(vec)){
  eval_chunk <-  FALSE
  vec <- which(cons$content == 'SUBTITULO')[2]
} else {
  eval_chunk <- TRUE
}
```

# 2. Categorías de conservación

\setlength{\leftskip}{0.6cm}

**`r cons$subtitles[1]`:** `r cons$content[1]`

**`r cons$subtitles[2]`:** `r cons$content[2]`

**`r cons$subtitles[4]`**: `r cons$content[4]`

**`r cons$subtitles[5]`**: `r cons$content[5]`

\setlength{\leftskip}{0cm}

## `r cons$subtitles[6]`:

```{r vecino, echo=FALSE, include=TRUE, eval=eval_chunk}

dt <- cons[ 7:(vec - 1), 2:3]
colnames(dt) <- c('Año', 'Categoría')
row.names(dt) <- NULL
dt <- dt %>% 
  kbl(booktabs = T) %>%
  kable_styling(latex_options = c('striped', "HOLD_position"),
                position = "center") %>% 
  row_spec(0, bold=TRUE)
dt
```

## `r cons$subtitles[vec]`:

\setlength{\leftskip}{0.6cm}

```{r echo=FALSE, include=TRUE, results='asis'}
veci <- character()

eva <- grep('Evaluación global UICN', cons$subtitles)
dt <- cons[ (vec + 1):(eva - 1), ]
for(i in 1:NROW(dt)){
  veci <- paste0(veci, '**', dt$subtitles[i], ':** ', dt$content[i], '\n\n')
}
past <- grep('Evaluaciones globales previas de UICN', cons$subtitles)

cat(veci)
```

\setlength{\leftskip}{0cm}

## `r cons$subtitles[eva]`:

\setlength{\leftskip}{0.6cm}

**`r cons$subtitles[eva+1]`:** `r cons$content[eva+1]`

**`r cons$subtitles[eva+2]`:** `r cons$content[eva+2]`

\setlength{\leftskip}{0cm}

## `r cons$subtitles[past]`:

\setlength{\leftskip}{0.6cm}

```{r, echo=FALSE, include=TRUE, results='asis'}
iucn <- character()

past <- grep('Evaluaciones globales previas de UICN', cons$subtitles)
dt <- cons[ (past + 1):NROW(cons), ]
for(i in 1:NROW(dt)){
  iucn <- paste0(iucn, '**', dt$subtitles[i], ':** ', dt$content[i], '\n\n')
}

cat(iucn)

titles <- get_titles(sp_page)
```

\setlength{\leftskip}{0cm}

***

# 3. `r names(titles)[2]`

\setlength{\leftskip}{0.6cm}

```{r echo=FALSE, include=TRUE, results='asis'}
taxo <- get_info(sp_page, 'taxon')

p_taxo <- vector()
for(i in seq_along(taxo)){
  unca <- paste0(taxo[[i]], collapse = '\n\n')
  p_taxo[i] <- paste0(
    '**', names(taxo[i]), ':**\n\n', unca, collapse = '\n\n'
  )
}

p_taxo <- paste0(p_taxo, collapse = '\n\n')

cat(p_taxo)

```

\setlength{\leftskip}{0cm}

***

# 4. `r names(titles)[3]`

\setlength{\leftskip}{0.6cm}

```{r echo=FALSE, include=TRUE, results='asis'}
evalu <- get_info(sp_page, 'evalu') 

p_str <- vector()
for(i in seq_along(evalu)){
  unca <- paste0(evalu[[i]], collapse = '\n\n')
  p_str[i] <- paste0(
    '**', names(evalu[i]), ':**\n\n', unca, collapse = '\n\n'
  )
}

p_str <- paste0(p_str, collapse = '\n\n')

cat(p_str)

```

\setlength{\leftskip}{0cm}

***

# 5. `r names(titles)[4]`

\setlength{\leftskip}{0.6cm}

```{r echo=FALSE, include=TRUE, results='asis'}
geogr <- get_info(sp_page, 'geogr') 

p_str <- vector()
for(i in seq_along(geogr)){
  unca <- paste0(geogr[[i]], collapse = '\n\n')
  p_str[i] <- paste0(
    '**', names(geogr[i]), ':**\n\n', unca, collapse = '\n\n'
  )
}

p_str <- paste0(p_str, collapse = '\n\n')

cat(p_str)

```

\setlength{\leftskip}{0cm}

***

# 6. `r names(titles)[5]`

\setlength{\leftskip}{0.6cm}

```{r echo=FALSE, include=TRUE, results='asis'}
morfo <- get_info(sp_page, 'morfo')

p_str <- vector()
for(i in seq_along(morfo)){
  unca <- paste0(morfo[[i]], collapse = '\n\n')
  p_str[i] <- paste0(
    '**', names(morfo[i]), ':**\n\n', unca, collapse = '\n\n'
  )
}

p_str <- paste0(p_str, collapse = '\n\n')

cat(p_str)

```

\setlength{\leftskip}{0cm}

***

# 7. `r names(titles)[6]`

\setlength{\leftskip}{0.6cm}

```{r echo=FALSE, include=TRUE, results='asis'}
etoec <- get_info(sp_page, 'etoec') 

p_str <- vector()
for(i in seq_along(etoec)){
  unca <- paste0(etoec[[i]], collapse = '\n\n')
  p_str[i] <- paste0(
    '**', names(etoec[i]), ':**\n\n', unca, collapse = '\n\n'
  )
}

p_str <- paste0(p_str, collapse = '\n\n')

cat(p_str)

```

\setlength{\leftskip}{0cm}

***

# 8. `r names(titles)[7]`

\setlength{\leftskip}{0.6cm}

**Amenazas por grado: de 1 (menor) a 5 (mayor)**

```{r echo=FALSE, include=TRUE, results='asis'}
inves <- get_info(sp_page, 'inves') 

p_str <- vector()
for(i in seq_along(inves)){
  unca <- paste0(inves[[i]], collapse = '\n\n')
  p_str[i] <- paste0(
    '**', names(inves[i]), ':**\n\n', unca, collapse = '\n\n'
  )
}

p_str <- paste0(p_str, collapse = '\n\n')

cat(p_str)

```

\setlength{\leftskip}{0cm}

***

```{r include=FALSE, echo=FALSE}
biblio <- get_info(sp_page, 'bibli')

citada <- paste0(biblio$`Bibliografía citada`, collapse = '\n\n')

comp <- paste0(biblio$`Bibliografía complementaria`, collapse = '\n\n')

```


# 9. `r names(titles)[8]`

\setlength{\leftskip}{0.6cm}

## `r names(biblio[1])`

```{r echo=FALSE, include=TRUE, results='asis'}
cat(citada)
```

## `r names(biblio[2])`

```{r echo=FALSE, include=TRUE, results='asis'}
cat(comp)
```

\setlength{\leftskip}{0cm}

***

# 10. Autores y Colaboradores

## Autores
\setlength{\leftskip}{0.6cm}

```{r, echo=FALSE, include=TRUE, results='asis'}
auth <- sapply(authors$Autores, function(x){
  x[1] <- paste0('**', x[1], '**')
  x <- x[-c(2,3)]
})

auth <- paste0(
  sapply(auth, function(x){
    do.call(paste0, list(x, collapse = '\n\n '))
    }), '\n\n'
  )

cat(auth)
```

\setlength{\leftskip}{0pt}

## Colaboradores

\setlength{\leftskip}{0.6cm}
```{r, echo=FALSE, include=TRUE, results='asis'}
auth <- sapply(authors$Colaboradores, function(x){
  x[1] <- paste0('**', x[1], '**')
  x <- x[-c(2,3)]
})

auth <- paste0(
  sapply(auth, function(x){
    do.call(paste0, list(x, collapse = '\n\n '))
    }), '\n\n'
  )

cat(auth)
```

\setlength{\leftskip}{0pt}
